臺灣新竹地方法院刑事判決　　　　　　　　　　　　　九十一年度交訴字第八六號
　　公　訴　人　臺灣新竹地方法院檢察署檢察官
　　被　　　告　乙○○
右列被告因公共危險等案件，經檢察官提起公訴（九十一度偵字第一四四六號），本
院判決如左：
    主  文
乙○○服用酒類，不能安全駕駛動力交通工具而駕駛，處有期徒刑伍月。又駕駛動力
交通工具肇事，致人受傷而逃逸，處有期徒刑捌月。應執行有期徒刑壹年。緩刑年
，緩刑期間付保護管束。
被訴業務過失傷害部分公訴不受理。
    事  實
一、乙○○係營業用大貨車駕駛，平日以駕駛為業務，於民國八十九年間因酒後駕車
    之公共危險案件，經臺灣桃園地方法院以九十年度壢交簡字第三四號判處罰金一
    萬元，於九十年三月五日確定，九十年五月三日執行完畢，詎仍不知悔改，九十
    一年一月六日晚上十一時四十分許在桃園縣楊梅鎮與友人飲酒後（未達心神喪失
    或精神耗弱），已不能安全駕駛，仍駕駛車號五Ｈ—四三０一號自小貨車上路，
    沿新竹縣湖口鄉○○○○路行駛欲返回新竹縣竹東鎮○○路住處，至翌日凌晨零
    時十分許，行經湖口國小前，疏於注意車前狀況，撞擊穿越馬路之甲○○，致甲
    ○○受有頭部外傷併腦震盪、頭皮撕裂傷、兩側腎挫傷及多處擦傷等傷害（業務
    過失傷害部分經撤回告訴，另為不受理之判決，詳後述）。詎乙○○竟未停車處
    理反而加速逃逸，適為甲○○在旁之友人周航宇、彭火生等人目擊遂騎乘機車在
    後追逐，至新竹縣湖口鄉○○路與中正路之紅綠燈前始將乙○○攔下並報警處理
    ，經警送醫檢測其血液所含酒精濃度高達每公合二四九點六四毫克（換算吐氣所
    含酒精濃度為每公升一點一六毫克）而查獲上情。
二、案經甲○○訴由新竹縣警察局竹北分局報告臺灣新竹地方法院檢察署檢察官偵查
    起訴。
    理  由
壹、有罪部分：
（一）酒後不能安全駕駛部分：
    訊據被告乙○○對於前揭於九十一年一月六日晚上十一時四十分許，在桃園縣楊
    梅鎮與友人飲酒後，不能安全駕駛而仍駕駛車號五Ｈ—四三０一號自小貨車上路
    ，嗣於翌日凌晨零時十分許，發生車禍之事實坦承不諱，且被告於查獲時送醫檢
    測其血液所含酒精濃度高達每公合二四九點六四毫克（換算吐氣所含酒精濃度為
    每公升一點一六毫克），有刑法第一百八十五條之三案件測試觀察紀錄表、天主
    教湖口仁慈醫院藥物濃度急件檢驗單等附於偵查卷第十、十一頁可參。按酒精濃
    度呼氣已達每公升零點五五毫克（零點五五ＭＧ＼Ｌ）或血液濃度達零點一一﹪
    以上，肇事率為一般正常人之十倍，認為已達「不能安全駕駛」之標準，有法務
    部八十八年五月十八日法八八檢字第００一六六九號函在卷可憑，佐以被告駕車
    肇事之事實，被告自白與事實相符堪予採信，此部分事證已明，被告不能安全駕
    駛之犯行應堪認定。
（二）駕車肇事逃逸部分：
    訊據被告固不否認右開駕車沿新竹縣湖口鄉○○○○路行駛行經湖口國小前，撞
    擊穿越馬路之告訴人甲○○，未停下處理反而離開肇事現場之事實，惟矢口否認
    有何肇事逃逸犯行，辯稱；現場當時在施工，伊雖知道撞到東西，但以為撞到施
    工的東西，不知道撞到人，現在也已經忘記云云。經查：被告駕駛車輛撞擊告訴
    人，而致告訴人受有頭部外傷併腦震盪、頭皮撕裂傷、兩側腎挫傷及多處擦傷等
    傷害，業經告訴人於偵查中指訴，並有道路交通事故調查報告表、診斷證明書在
    卷可稽（見偵查卷第五至六頁、第十二頁、第三十二頁），堪信為真實；被告雖
    辯稱以為撞到施工之東西，然被告車輛之擋風玻璃破裂掉落，有照片三張附卷可
    稽（見偵查卷第二十三頁），顯見當時撞擊力道之大，而告訴人既係橫越馬路時
    遭撞，依照告訴人站立之高度及被告擋風玻璃破裂之情形，被告於撞擊告訴人時
    顯然已知悉撞到之物係行人，其辯稱不知撞到他人，委不足採；綜上，此部分亦
    事證明確而堪予認定。
另被告於肇事後旋即遭證人即告訴人之友人周航宇、彭火生等人在後追上，並因見證
人周航宇、彭火生等人勢眾遂故做酩酊狀裝睡等情，為被告所自承，足見被告於行為
時對於外界事物尚能辨別，其對於外界事務之知覺理會判斷作用，及自由決定意思能
力，與一般人並無差異，並未達心神喪失或精神耗弱狀態，附此敘明。
二、核被告乙○○所為，係分別犯刑法第一百八十五條之三之酒後不能安全駕駛罪及
    第一百八十五條之四之駕車肇事逃逸罪。被告所犯上開二罪，犯意各別，罪名有
    異，應分論併罰。爰審酌被告前於八十九年間甫因酒後駕車之公共危險案件，經
    臺灣桃園地方法院以九十年度壢交簡字第三四號判處罰金一萬元，於九十年三月
    五日確定，於九十年五月三日執行完畢，有臺灣高法院被告全國前案紀錄表一份
    為憑，此次仍無視酒後不得駕車之禁令，再度於飲用酒類不能安全駕駛動力交通
    工具之情形下，駕駛動力交通工具，危害行車安全，並造成告訴人受傷，且肇事
    後竟畏罪逃逸，殊值譴責，惟念及其犯罪後尚知坦承酒後駕車犯行，態度普通，
    於本院審理中已與告訴人達成和解，有調解筆錄附於本案卷等一切情狀，各量處
    如主文所示之刑，並定其應執行之刑。另被告前未曾受有期徒刑以上刑之宣告，
    有臺灣高等法院被告全國前案紀錄表一份在卷為憑，被告經此偵審程序當已知所
    警惕而無再犯之虞，本院認前開宣告之刑暫無執行之必要，爰併宣告緩刑三年，
    並付保護管束，以啟自新。
貳、公訴不受理部分：
一、按告訴乃論之罪，告訴人於第一審辯論終結前，得撤回其告訴。告訴或請求乃論
    之罪，告訴經撤回者，應諭知不受理之判決。刑事訴訟法第二百三十八條第一項
    、第三百零三條第三款分別定有明文。
二、告訴人甲○○告訴被告乙○○於九十一年一月七日凌晨零時十分許，駕駛車號五
    Ｈ—四三０一號自小貨車行經湖口國小前，疏於注意車前狀況，撞擊穿越馬路之
    告訴人，致告訴人受有頭部外傷併腦震盪、頭皮撕裂傷、兩側腎挫傷及多處擦傷
    之業務過失傷害案件，依刑法第二百八十七條前段之規定須告訴乃論，今告訴人
    與被告業已達成和解，告訴人因此撤和告訴，有聲請撤回告訴狀、調解筆錄各一
    份附卷足佐，是此部分依前揭規定，應諭知公訴不受理之判決。
據上論斷，應依刑事訴訟法第二百九十九條第一項前段、第三百零三條第三款，刑法
第一百八十五條之三、第一百八十五條之四、第五十一條第五款、第七十四條第二款
、第九十三條第一項，判決如主文。
本案經檢察官劉邦繡到庭執行職務。
中      華      民      國    九十一    年     十二     月      十      日
                              臺灣新竹地方法院交通法庭
                                      法    官  黃美盈
如不服本判決，應於判決送達後十日內向本院提出上訴狀（應附繕本），上訴於臺灣
高等法院。
右正本證明與原本無異。
                                      書 記 官  吳尚文
中      華      民      國    九十一    年     十二     月      十      日
附錄本案論罪科刑法條：
刑法第一百八十五條之三：
服用藥品、麻醉藥品、酒類或其他相類之物，不能安全駕駛動力交通工具而駕駛者，
處一年以下有期徒刑、拘役、或三萬元以下罰金。
刑法第一百八十五條之四：
駕駛動力交通工具肇事，致人死傷而逃逸者，處六月以上五年以下有期徒刑。
